臺灣新竹地方法院刑事簡易庭裁定
111年度竹秩字第33號
移送機關    新竹市警察局第一分局
被移送人    徐懷誠


上列被移送人因違反社會秩序維護法案件，經移送機關以中華民
國111 年7 月8 日竹市警一分社維字第1110016504號移送書移送
審理，本院裁定如下：
    主  文
徐懷誠藉端滋擾公共場所，處罰鍰新臺幣壹萬元。
    理  由
一、被移送人徐懷誠於下列時、地有違反社會秩序維護法之行為
    ：
（一）時間：民國111 年5 月31日凌晨3 時許。
（二）地點：新竹市○區○○路0 號國軍桃園總醫院新竹分院。
（三）行為：被移送人徐懷誠以大聲吼叫、拆卸隔離屋內木門板
　　　及毀損水閥水管導致急診室地面積水之方式藉端滋擾國軍
　　　桃園總醫院新竹分院，妨害社會安寧秩序。
二、上開事實，有下列之事證證明屬實：
（一）被移送人徐懷誠於警詢時之陳述。
（二）證人劉麗雲於警詢時之證述。
（三）國軍桃園總醫院新竹分院分生檢驗報告單1 份、監視器錄
　　　影畫面翻拍照片10幀及光碟1 片、現場照片4 幀。
三、按藉端滋擾住戶、工廠、公司行號、公共場所或公眾得出入
    之場所者，處3 日以下拘留或新臺幣12000 元以下罰鍰，社
　　會秩序維護法第68條第2 款定有明文。該條款所謂「藉端滋
　　擾」，係指行為人有滋擾之本意，以言語、行動等方式，藉
　　特定事端擴大發揮，踰越該事端在一般社會大眾觀念中所容
　　許之合理範圍，而擾及場所之安寧秩序致難以維持或回復者
    而言。查被移送人徐懷誠對有於前揭時地在場並徒手移動隔
　　離屋內木門板、監視器畫面中乘坐輪椅之人係其本人等情固
　　不否認，惟辯稱：他們把我關起來，我想要出去，才會把門
　　放在地上，我只有把水打開而已，我沒有毀損云云。經查：
　　被移送人徐懷誠於前揭時地在場並大聲吼叫、拆卸隔離屋內
　　木門板及毀損水閥水管致急診室地面積水等情，業據證人劉
　　麗雲於警詢時證述：大約於111 年5 月31日凌晨3 時許，有
　　一位快篩陽性之病人徐懷誠被送到急診室，該人為身障人士
　　且為衛生局列管個案，經強制採檢PCR 後，我們將他留置於
　　急診室隔離屋內等待衛生局送往居檢所，但他不願意配合，
　　在隔離屋內大吼大叫，拆卸木門板掉在地上，進入隔離屋前
　　室，又毀損前室洗手槽下方水管導致漏水，之後逃離隔離屋
　　等語明確，並有國軍桃園總醫院新竹分院分生檢驗報告單1
　　份、監視器錄影畫面翻拍照片10幀及光碟1 片、現場照片4
　　幀等附卷足佐。觀諸前開監視器錄影翻拍照片可見被移送人
　　於案發當日凌晨3 時4 分26秒時，已被送入隔離屋內，於同
　　日凌晨3 時21分47秒時，被移送人乘坐輪椅進入隔離區前室
　　，接著於同日凌晨3 時59分32秒，被移送人乘坐輪椅在該隔
　　離區前室水閥前，右手伸在水閥位置，之後於同日凌晨4 時
　　21分29秒，積水蔓延至急診室護理站櫃台前之地板等節，再
　　參以卷附現場照片所示，上開隔離屋內木門板整片平倒在地
　　、水閥水管與開關分離脫落等情，足見被移送人確有拆卸該
　　隔離屋內木門板及毀損水閥水管之行為無訛，被移送人前開
　　所辯尚難憑採。而被移送人因不願配合隔離，竟大聲吼叫、
　　拆卸門板及破壞水閥水管導致地面積水，已踰越該事端在一
　　般社會大眾觀念中所容許之合理範圍，擾及社會安寧秩序，
　　是其行為屬藉端滋擾公共場所，已臻明確。本院審酌被移送
　　人行為之動機、手段、情節、目的、事發當時已係快篩陽性
　　，又經強制採驗PCR 為陽性，卻不遵守隔離規定，反而以前
　　開方式藉端滋擾國軍桃園總醫院新竹分院，已妨害社會秩序
　　安寧甚鉅，實非可取、其行為後否認之態度、兼衡其智識程
　　度、領有身心障礙證明、暨家庭經濟狀況等一切情狀，裁定
　　如主文所示之處罰。 
四、依社會秩序維護法第46條第1 項、第68條第2 款，裁定如主
    文。
中　　華　　民　　國　　111 　年　　7 　　月　　29　　日
                  新竹簡易庭    法  官   楊惠芬
以上正本證明與原本無異。
如不服本裁定，應於裁定送達後5日內向本院提出抗告狀。
中　　華　　民　　國　　111 　年　　8 　　月　　4 　　日
              　　　　　　　　　書記官   李艷蓉
附錄處罰法條：
社會秩序維護法第68條：
有左列各款行為之一者，處三日以下拘留或新臺幣一萬二千元以
下罰鍰：
一、無正當理由，於公共場所、房屋近旁焚火而有危害安全之虞
    者。
二、藉端滋擾住戶、工廠、公司行號、公共場所或公眾得出入之
    場所者。
三、強買、強賣物品或強索財務者。